---
title: "LifeTablePR2000"
author: "Gabriela Lozano"
output:
  html_document:
    df_print: paged
---
Para comenzar, vamos a adjuntar las librerias necesarias


```{r}
library(dplyr)
library(pracma)
```

Luego, vamos a leer los csv necesarios. Y los vamos a limpear de forma que lo podamos utilizar proximamente.
```{r}
Estimado1 = read.csv("~/LifeTables/estimados_municipio_2000a2000_edad_sexo.csv")
Muertes = read.csv("~/LifeTables/nds2000.csv")

#Primero hay que limpear la data de forma que todos los muncipios tengan sus nombres correctamente escritos
#En los primeros dos files de estimados de poblacion, incluye la palabra Municipio. Arreglamos esto de la siguiente forma
Estimado1$NAME = gsub(" Municipio", "",Estimado1$NAME)
Estimado2$NAME = gsub(" Municipio", "",Estimado2$NAME)

#Para las muertes cambiaremos los nombres manualmente de los siguientes pueblos:
names(Estimado1)[names(Estimado1) == 'NAME' ]<- "municipio"
names(Estimado1)[names(Estimado1) == 'MUNICIPIO' ]<- "fips"
names(Estimado1)[names(Estimado1) == "SEX"] <- "sexo"


#Filtrando por sexo
Pop2000 = Estimado1[c(4,5,6)]
Male2000 = Pop2000 %>% filter(sexo==1) %>% group_by(AGEGRP) %>% summarize(sum = sum(ESTIMATESBASE2000))
Female2000 = Pop2000 %>% filter(sexo==2) %>% group_by(AGEGRP) %>% summarize(sum = sum(ESTIMATESBASE2000))
Both2000 = Pop2000 %>% filter(sexo==0) %>% group_by(AGEGRP) %>% summarize(sum = sum(ESTIMATESBASE2000))


names(Male2000)[names(Male2000) == 'sum' ]<- "ESTIMATESBASE2000"
names(Female2000)[names(Female2000) == 'sum' ]<- "ESTIMATESBASE2000"
names(Both2000)[names(Both2000) == 'sum' ]<- "ESTIMATESBASE2000"


#28514 without ommited rows
#28441 with ommited rows
Muertes = na.omit(Muertes)
```

Luego, vamos a escribir la funcion para calcular.
```{r}
getTable <- function(pop, muertes,sexo1){
  library(dplyr)
  # Filtrar por sexo y ciudad
  Ciudad1 = pop %>% filter(AGEGRP != 0)
  Ciudad2 = muertes %>% filter(year == 2000) %>% filter(sexo==sexo1)
  
  #Calcular nax
  Ciudad2$nax =0
  
  Ciudad2[Ciudad2$edad1 <=4, "nax"] = mean(Ciudad2[Ciudad2$edad1 <=4, "edad1"])
  Ciudad2[Ciudad2$edad1>=5 & Ciudad2$edad1 <=9, "nax"] = -5+mean(Ciudad2[Ciudad2$edad1>=5 & Ciudad2$edad1 <=9, "edad1"])
  Ciudad2[Ciudad2$edad1>=10 & Ciudad2$edad1 <=14, "nax"] = -10 + mean(Ciudad2[Ciudad2$edad1>=10 & Ciudad2$edad1 <=14, "edad1"])
  Ciudad2[Ciudad2$edad1>=15 & Ciudad2$edad1 <=19, "nax"] = -15+mean(Ciudad2[Ciudad2$edad1>=15 & Ciudad2$edad1 <=19, "edad1"])
  Ciudad2[Ciudad2$edad1>=20 & Ciudad2$edad1 <=24, "nax"] = -20+mean(Ciudad2[Ciudad2$edad1>=20 & Ciudad2$edad1 <=24, "edad1"])
  Ciudad2[Ciudad2$edad1>=25 & Ciudad2$edad1 <=29, "nax"] = -25+mean(Ciudad2[Ciudad2$edad1>=25 & Ciudad2$edad1 <=29, "edad1"])
  Ciudad2[Ciudad2$edad1>=30 & Ciudad2$edad1 <=34, "nax"] = -30+mean(Ciudad2[Ciudad2$edad1>=30 & Ciudad2$edad1 <=34, "edad1"])
  Ciudad2[Ciudad2$edad1>=35 & Ciudad2$edad1 <=39, "nax"] =  -35+mean(Ciudad2[Ciudad2$edad1>=35 & Ciudad2$edad1 <=39, "edad1"])
  Ciudad2[Ciudad2$edad1>=40 & Ciudad2$edad1 <=44, "nax"] =  -40+mean(Ciudad2[Ciudad2$edad1>=40 & Ciudad2$edad1 <=44, "edad1"])
  Ciudad2[Ciudad2$edad1>=45 & Ciudad2$edad1 <=49, "nax"] = -45+mean(Ciudad2[Ciudad2$edad1>=45 & Ciudad2$edad1 <=49, "edad1"])
  Ciudad2[Ciudad2$edad1>=50 & Ciudad2$edad1 <=54, "nax"] = -50+mean(Ciudad2[Ciudad2$edad1>=50 & Ciudad2$edad1 <=54, "edad1"])
  Ciudad2[Ciudad2$edad1>=55 & Ciudad2$edad1 <=59, "nax"] = -55+mean(Ciudad2[Ciudad2$edad1>=55 & Ciudad2$edad1 <=59, "edad1"])
  Ciudad2[Ciudad2$edad1>=60 & Ciudad2$edad1 <=64, "nax"] = -60+mean(Ciudad2[Ciudad2$edad1>60 & Ciudad2$edad1 <=64, "edad1"])
  Ciudad2[Ciudad2$edad1>=64 & Ciudad2$edad1 <=69, "nax"] = -64+mean(Ciudad2[Ciudad2$edad1>64 & Ciudad2$edad1 <=69, "edad1"])
  Ciudad2[Ciudad2$edad1>=70 & Ciudad2$edad1 <=74, "nax"] = -70+mean(Ciudad2[Ciudad2$edad1>=70 & Ciudad2$edad1 <=74, "edad1"])
  Ciudad2[Ciudad2$edad1>=75 & Ciudad2$edad1 <=79, "nax"] = -75+mean(Ciudad2[Ciudad2$edad1>=75 & Ciudad2$edad1 <=79, "edad1"])
  Ciudad2[Ciudad2$edad1>=80 & Ciudad2$edad1 <=84, "nax"] = -80+mean(Ciudad2[Ciudad2$edad1>=80 & Ciudad2$edad1 <=84, "edad1"])
  Ciudad2[Ciudad2$edad1>=85, "nax"] = -85+mean(Ciudad2[Ciudad2$edad1>=85, "edad1"])
  
  
  
  #Crear columna
  Ciudad2$AGEGRP =0
  
  
  # Agrupar muertes
  Ciudad2[Ciudad2$edad1 <=4, "AGEGRP"] = 1
  Ciudad2[Ciudad2$edad1>=5 & Ciudad2$edad1 <=9, "AGEGRP"] = 2
  Ciudad2[Ciudad2$edad1>=10 & Ciudad2$edad1 <=14, "AGEGRP"] = 3
  Ciudad2[Ciudad2$edad1>=15 & Ciudad2$edad1 <=19, "AGEGRP"] = 4
  Ciudad2[Ciudad2$edad1>=20 & Ciudad2$edad1 <=24, "AGEGRP"] = 5
  Ciudad2[Ciudad2$edad1>=25 & Ciudad2$edad1 <=29, "AGEGRP"] = 6
  Ciudad2[Ciudad2$edad1>=30 & Ciudad2$edad1 <=34, "AGEGRP"] = 7
  Ciudad2[Ciudad2$edad1>=35 & Ciudad2$edad1 <=39, "AGEGRP"] = 8
  Ciudad2[Ciudad2$edad1>=40 & Ciudad2$edad1 <=44, "AGEGRP"] = 9
  Ciudad2[Ciudad2$edad1>=45 & Ciudad2$edad1 <=49, "AGEGRP"] = 10
  Ciudad2[Ciudad2$edad1>=50 & Ciudad2$edad1 <=54, "AGEGRP"] = 11
  Ciudad2[Ciudad2$edad1>=55 & Ciudad2$edad1 <=59, "AGEGRP"] = 12
  Ciudad2[Ciudad2$edad1>=60 & Ciudad2$edad1 <=64, "AGEGRP"] = 13
  Ciudad2[Ciudad2$edad1>=65 & Ciudad2$edad1 <=69, "AGEGRP"] = 14
  Ciudad2[Ciudad2$edad1>=70 & Ciudad2$edad1 <=74, "AGEGRP"] = 15
  Ciudad2[Ciudad2$edad1>=75 & Ciudad2$edad1 <=79, "AGEGRP"] = 16
  Ciudad2[Ciudad2$edad1>=80 & Ciudad2$edad1 <=84, "AGEGRP"] = 17
  Ciudad2[Ciudad2$edad1>=85, "AGEGRP"] = 18
  
  #Sumarlas
  TotalMuertes = data.frame(table(factor(Ciudad2$AGEGRP, levels=1:18)))
  names(TotalMuertes)[names(TotalMuertes) == 'Var1' ]<- "AGEGRP"
  
  #Juntarlo todo
  Total = merge(Ciudad1, TotalMuertes, by="AGEGRP")
  
  #Utilizar lo necesario dde la tabla
  Total = Total %>%
    select(AGEGRP,ESTIMATESBASE2000, Freq)
  #Calcular el l0
  l0 = sum(Total$ESTIMATESBASE2000)
  Total$lx = l0
  
  #Loop que calcula el lx
  for(i in c(1:18)){
    Total[i, "lx"] = l0
    l0 = l0 - Total[i, "Freq"]
  }
  
  # Calcular nax
  Ciudad2$nax =0
  
  
  Ciudad2[Ciudad2$edad1 <=4, "nax"] = mean(Ciudad2[Ciudad2$edad1 <=4, "edad1"])
  Ciudad2[Ciudad2$edad1>=5 & Ciudad2$edad1 <=9, "nax"] = -5+mean(Ciudad2[Ciudad2$edad1>=5 & Ciudad2$edad1 <=9, "edad1"])
  Ciudad2[Ciudad2$edad1>=10 & Ciudad2$edad1 <=14, "nax"] = -10 + mean(Ciudad2[Ciudad2$edad1>=10 & Ciudad2$edad1 <=14, "edad1"])
  Ciudad2[Ciudad2$edad1>=15 & Ciudad2$edad1 <=19, "nax"] = -15+mean(Ciudad2[Ciudad2$edad1>=15 & Ciudad2$edad1 <=19, "edad1"])
  Ciudad2[Ciudad2$edad1>=20 & Ciudad2$edad1 <=24, "nax"] = -20+mean(Ciudad2[Ciudad2$edad1>=20 & Ciudad2$edad1 <=24, "edad1"])
  Ciudad2[Ciudad2$edad1>=25 & Ciudad2$edad1 <=29, "nax"] = -25+mean(Ciudad2[Ciudad2$edad1>=25 & Ciudad2$edad1 <=29, "edad1"])
  Ciudad2[Ciudad2$edad1>=30 & Ciudad2$edad1 <=34, "nax"] = -30+mean(Ciudad2[Ciudad2$edad1>=30 & Ciudad2$edad1 <=34, "edad1"])
  Ciudad2[Ciudad2$edad1>=35 & Ciudad2$edad1 <=39, "nax"] =  -35+mean(Ciudad2[Ciudad2$edad1>=35 & Ciudad2$edad1 <=39, "edad1"])
  Ciudad2[Ciudad2$edad1>=40 & Ciudad2$edad1 <=44, "nax"] =  -40+mean(Ciudad2[Ciudad2$edad1>=40 & Ciudad2$edad1 <=44, "edad1"])
  Ciudad2[Ciudad2$edad1>=45 & Ciudad2$edad1 <=49, "nax"] = -45+mean(Ciudad2[Ciudad2$edad1>=45 & Ciudad2$edad1 <=49, "edad1"])
  Ciudad2[Ciudad2$edad1>=50 & Ciudad2$edad1 <=54, "nax"] = -50+mean(Ciudad2[Ciudad2$edad1>=50 & Ciudad2$edad1 <=54, "edad1"])
  Ciudad2[Ciudad2$edad1>=55 & Ciudad2$edad1 <=59, "nax"] = -55+mean(Ciudad2[Ciudad2$edad1>=55 & Ciudad2$edad1 <=59, "edad1"])
  Ciudad2[Ciudad2$edad1>=60 & Ciudad2$edad1 <=64, "nax"] = -60+mean(Ciudad2[Ciudad2$edad1>60 & Ciudad2$edad1 <=64, "edad1"])
  Ciudad2[Ciudad2$edad1>=65 & Ciudad2$edad1 <=69, "nax"] = -64+mean(Ciudad2[Ciudad2$edad1>64 & Ciudad2$edad1 <=69, "edad1"])
  Ciudad2[Ciudad2$edad1>=70 & Ciudad2$edad1 <=74, "nax"] = -70+mean(Ciudad2[Ciudad2$edad1>=70 & Ciudad2$edad1 <=74, "edad1"])
  Ciudad2[Ciudad2$edad1>=75 & Ciudad2$edad1 <=79, "nax"] = -75+mean(Ciudad2[Ciudad2$edad1>=75 & Ciudad2$edad1 <=79, "edad1"])
  Ciudad2[Ciudad2$edad1>=80 & Ciudad2$edad1 <=84, "nax"] = -80+mean(Ciudad2[Ciudad2$edad1>=80 & Ciudad2$edad1 <=84, "edad1"])
  Ciudad2[Ciudad2$edad1>=85, "nax"] = -85+mean(Ciudad2[Ciudad2$edad1>=85, "edad1"])
  
  #Sumarlas muertes
  TotalMuertes = data.frame(table(factor(Ciudad2$AGEGRP, levels=1:18)))
  names(TotalMuertes)[names(TotalMuertes) == 'Var1' ]<- "AGEGRP"
  
  #Seprar nax
  nax = data.frame(Ciudad2$AGEGRP, Ciudad2$nax)
  names(nax)[names(nax) == 'Ciudad2.AGEGRP' ]<- "AGEGRP"
  names(nax)[names(nax) == 'Ciudad2.nax' ]<- "nax"
  
  #Unirlo con la frequencia y llenar nas a 0
  nax = unique(nax)
  TotalMuertes=merge(nax, TotalMuertes, by="AGEGRP", all=TRUE)
  TotalMuertes[is.na(TotalMuertes)] <- 0
  
  #Juntarlo todo
  Total = merge(Ciudad1, TotalMuertes, by="AGEGRP")
  
  #selecionando columnas necesarias
  FinalTabla = Total %>%
    select(AGEGRP,ESTIMATESBASE2000, Freq,nax)
  l0 = sum(FinalTabla$ESTIMATESBASE2000)
  FinalTabla$lx = l0
  
  #calculando lx
  for(i in c(1:18)){
    FinalTabla[i, "lx"] = l0
    l0 = l0 - FinalTabla[i, "Freq"]
  }
  
  #Mutacion que calcula la tabla de vida
  life_table <- FinalTabla %>%
    mutate("nqx"=Freq/lx,
           "npx"=(lx-Freq)/lx,
           "Lx"=5*lx+nax,
           "Tx"=rev(cumsum(rev(Lx))),
           "e0"=Tx/lx,
           "nmx"=Freq/Lx,
    )
  
  #Devuelve tabla de vida
  return(life_table)
}
```
La funcion creada nos devuelve las tablas de vida para hombres y mujeres
```{r}
print("Mujeres")
print(getTable(Female2000,Muertes,2))
print("Hombres")
print(getTable(Male2000,Muertes,1))
```
Ahora ponerlos todos en un dataframe y ponerlo en un file de csv
```{r}

write.csv(getTable(Female2000,Muertes,2), "LifeTablesMujeres2000.csv", row.names = FALSE)
write.csv(getTable(Male2000,Muertes,1), "LifeTablesHombres2000.csv", row.names = FALSE)

```

Corremos una funcion modificada para calcular tablas de vida
```{r}
getTableSinSexo <- function(pop, muertes){
  library(dplyr)
  # Filtrar por sexo y ciudad
  Ciudad1 = pop %>% filter(AGEGRP != 0)
  Ciudad2 = muertes %>% filter(year == 2000) 
  
  #Calcular nax
  Ciudad2$nax =0
  
  Ciudad2[Ciudad2$edad1 <=4, "nax"] = mean(Ciudad2[Ciudad2$edad1 <=4, "edad1"])
  Ciudad2[Ciudad2$edad1>=5 & Ciudad2$edad1 <=9, "nax"] = -5+mean(Ciudad2[Ciudad2$edad1>=5 & Ciudad2$edad1 <=9, "edad1"])
  Ciudad2[Ciudad2$edad1>=10 & Ciudad2$edad1 <=14, "nax"] = -10 + mean(Ciudad2[Ciudad2$edad1>=10 & Ciudad2$edad1 <=14, "edad1"])
  Ciudad2[Ciudad2$edad1>=15 & Ciudad2$edad1 <=19, "nax"] = -15+mean(Ciudad2[Ciudad2$edad1>=15 & Ciudad2$edad1 <=19, "edad1"])
  Ciudad2[Ciudad2$edad1>=20 & Ciudad2$edad1 <=24, "nax"] = -20+mean(Ciudad2[Ciudad2$edad1>=20 & Ciudad2$edad1 <=24, "edad1"])
  Ciudad2[Ciudad2$edad1>=25 & Ciudad2$edad1 <=29, "nax"] = -25+mean(Ciudad2[Ciudad2$edad1>=25 & Ciudad2$edad1 <=29, "edad1"])
  Ciudad2[Ciudad2$edad1>=30 & Ciudad2$edad1 <=34, "nax"] = -30+mean(Ciudad2[Ciudad2$edad1>=30 & Ciudad2$edad1 <=34, "edad1"])
  Ciudad2[Ciudad2$edad1>=35 & Ciudad2$edad1 <=39, "nax"] =  -35+mean(Ciudad2[Ciudad2$edad1>=35 & Ciudad2$edad1 <=39, "edad1"])
  Ciudad2[Ciudad2$edad1>=40 & Ciudad2$edad1 <=44, "nax"] =  -40+mean(Ciudad2[Ciudad2$edad1>=40 & Ciudad2$edad1 <=44, "edad1"])
  Ciudad2[Ciudad2$edad1>=45 & Ciudad2$edad1 <=49, "nax"] = -45+mean(Ciudad2[Ciudad2$edad1>=45 & Ciudad2$edad1 <=49, "edad1"])
  Ciudad2[Ciudad2$edad1>=50 & Ciudad2$edad1 <=54, "nax"] = -50+mean(Ciudad2[Ciudad2$edad1>=50 & Ciudad2$edad1 <=54, "edad1"])
  Ciudad2[Ciudad2$edad1>=55 & Ciudad2$edad1 <=59, "nax"] = -55+mean(Ciudad2[Ciudad2$edad1>=55 & Ciudad2$edad1 <=59, "edad1"])
  Ciudad2[Ciudad2$edad1>=60 & Ciudad2$edad1 <=64, "nax"] = -60+mean(Ciudad2[Ciudad2$edad1>60 & Ciudad2$edad1 <=64, "edad1"])
  Ciudad2[Ciudad2$edad1>=64 & Ciudad2$edad1 <=69, "nax"] = -64+mean(Ciudad2[Ciudad2$edad1>64 & Ciudad2$edad1 <=69, "edad1"])
  Ciudad2[Ciudad2$edad1>=70 & Ciudad2$edad1 <=74, "nax"] = -70+mean(Ciudad2[Ciudad2$edad1>=70 & Ciudad2$edad1 <=74, "edad1"])
  Ciudad2[Ciudad2$edad1>=75 & Ciudad2$edad1 <=79, "nax"] = -75+mean(Ciudad2[Ciudad2$edad1>=75 & Ciudad2$edad1 <=79, "edad1"])
  Ciudad2[Ciudad2$edad1>=80 & Ciudad2$edad1 <=84, "nax"] = -80+mean(Ciudad2[Ciudad2$edad1>=80 & Ciudad2$edad1 <=84, "edad1"])
  Ciudad2[Ciudad2$edad1>=85, "nax"] = -85+mean(Ciudad2[Ciudad2$edad1>=85, "edad1"])
  
  
  
  #Crear columna
  Ciudad2$AGEGRP =0
  
  
  # Agrupar muertes
  Ciudad2[Ciudad2$edad1 <=4, "AGEGRP"] = 1
  Ciudad2[Ciudad2$edad1>=5 & Ciudad2$edad1 <=9, "AGEGRP"] = 2
  Ciudad2[Ciudad2$edad1>=10 & Ciudad2$edad1 <=14, "AGEGRP"] = 3
  Ciudad2[Ciudad2$edad1>=15 & Ciudad2$edad1 <=19, "AGEGRP"] = 4
  Ciudad2[Ciudad2$edad1>=20 & Ciudad2$edad1 <=24, "AGEGRP"] = 5
  Ciudad2[Ciudad2$edad1>=25 & Ciudad2$edad1 <=29, "AGEGRP"] = 6
  Ciudad2[Ciudad2$edad1>=30 & Ciudad2$edad1 <=34, "AGEGRP"] = 7
  Ciudad2[Ciudad2$edad1>=35 & Ciudad2$edad1 <=39, "AGEGRP"] = 8
  Ciudad2[Ciudad2$edad1>=40 & Ciudad2$edad1 <=44, "AGEGRP"] = 9
  Ciudad2[Ciudad2$edad1>=45 & Ciudad2$edad1 <=49, "AGEGRP"] = 10
  Ciudad2[Ciudad2$edad1>=50 & Ciudad2$edad1 <=54, "AGEGRP"] = 11
  Ciudad2[Ciudad2$edad1>=55 & Ciudad2$edad1 <=59, "AGEGRP"] = 12
  Ciudad2[Ciudad2$edad1>=60 & Ciudad2$edad1 <=64, "AGEGRP"] = 13
  Ciudad2[Ciudad2$edad1>=65 & Ciudad2$edad1 <=69, "AGEGRP"] = 14
  Ciudad2[Ciudad2$edad1>=70 & Ciudad2$edad1 <=74, "AGEGRP"] = 15
  Ciudad2[Ciudad2$edad1>=75 & Ciudad2$edad1 <=79, "AGEGRP"] = 16
  Ciudad2[Ciudad2$edad1>=80 & Ciudad2$edad1 <=84, "AGEGRP"] = 17
  Ciudad2[Ciudad2$edad1>=85, "AGEGRP"] = 18
  
  #Sumarlas
  TotalMuertes = data.frame(table(factor(Ciudad2$AGEGRP, levels=1:18)))
  names(TotalMuertes)[names(TotalMuertes) == 'Var1' ]<- "AGEGRP"
  
  #Juntarlo todo
  Total = merge(Ciudad1, TotalMuertes, by="AGEGRP")
  
  #Utilizar lo necesario dde la tabla
  Total = Total %>%
    select(AGEGRP,ESTIMATESBASE2000, Freq)
  #Calcular el l0
  l0 = sum(Total$ESTIMATESBASE2000)
  Total$lx = l0
  
  #Loop que calcula el lx
  for(i in c(1:18)){
    Total[i, "lx"] = l0
    l0 = l0 - Total[i, "Freq"]
  }
  
  # Calcular nax
  Ciudad2$nax =0
  
  
  Ciudad2[Ciudad2$edad1 <=4, "nax"] = mean(Ciudad2[Ciudad2$edad1 <=4, "edad1"])
  Ciudad2[Ciudad2$edad1>=5 & Ciudad2$edad1 <=9, "nax"] = -5+mean(Ciudad2[Ciudad2$edad1>=5 & Ciudad2$edad1 <=9, "edad1"])
  Ciudad2[Ciudad2$edad1>=10 & Ciudad2$edad1 <=14, "nax"] = -10 + mean(Ciudad2[Ciudad2$edad1>=10 & Ciudad2$edad1 <=14, "edad1"])
  Ciudad2[Ciudad2$edad1>=15 & Ciudad2$edad1 <=19, "nax"] = -15+mean(Ciudad2[Ciudad2$edad1>=15 & Ciudad2$edad1 <=19, "edad1"])
  Ciudad2[Ciudad2$edad1>=20 & Ciudad2$edad1 <=24, "nax"] = -20+mean(Ciudad2[Ciudad2$edad1>=20 & Ciudad2$edad1 <=24, "edad1"])
  Ciudad2[Ciudad2$edad1>=25 & Ciudad2$edad1 <=29, "nax"] = -25+mean(Ciudad2[Ciudad2$edad1>=25 & Ciudad2$edad1 <=29, "edad1"])
  Ciudad2[Ciudad2$edad1>=30 & Ciudad2$edad1 <=34, "nax"] = -30+mean(Ciudad2[Ciudad2$edad1>=30 & Ciudad2$edad1 <=34, "edad1"])
  Ciudad2[Ciudad2$edad1>=35 & Ciudad2$edad1 <=39, "nax"] =  -35+mean(Ciudad2[Ciudad2$edad1>=35 & Ciudad2$edad1 <=39, "edad1"])
  Ciudad2[Ciudad2$edad1>=40 & Ciudad2$edad1 <=44, "nax"] =  -40+mean(Ciudad2[Ciudad2$edad1>=40 & Ciudad2$edad1 <=44, "edad1"])
  Ciudad2[Ciudad2$edad1>=45 & Ciudad2$edad1 <=49, "nax"] = -45+mean(Ciudad2[Ciudad2$edad1>=45 & Ciudad2$edad1 <=49, "edad1"])
  Ciudad2[Ciudad2$edad1>=50 & Ciudad2$edad1 <=54, "nax"] = -50+mean(Ciudad2[Ciudad2$edad1>=50 & Ciudad2$edad1 <=54, "edad1"])
  Ciudad2[Ciudad2$edad1>=55 & Ciudad2$edad1 <=59, "nax"] = -55+mean(Ciudad2[Ciudad2$edad1>=55 & Ciudad2$edad1 <=59, "edad1"])
  Ciudad2[Ciudad2$edad1>=60 & Ciudad2$edad1 <=64, "nax"] = -60+mean(Ciudad2[Ciudad2$edad1>60 & Ciudad2$edad1 <=64, "edad1"])
  Ciudad2[Ciudad2$edad1>=65 & Ciudad2$edad1 <=69, "nax"] = -64+mean(Ciudad2[Ciudad2$edad1>64 & Ciudad2$edad1 <=69, "edad1"])
  Ciudad2[Ciudad2$edad1>=70 & Ciudad2$edad1 <=74, "nax"] = -70+mean(Ciudad2[Ciudad2$edad1>=70 & Ciudad2$edad1 <=74, "edad1"])
  Ciudad2[Ciudad2$edad1>=75 & Ciudad2$edad1 <=79, "nax"] = -75+mean(Ciudad2[Ciudad2$edad1>=75 & Ciudad2$edad1 <=79, "edad1"])
  Ciudad2[Ciudad2$edad1>=80 & Ciudad2$edad1 <=84, "nax"] = -80+mean(Ciudad2[Ciudad2$edad1>=80 & Ciudad2$edad1 <=84, "edad1"])
  Ciudad2[Ciudad2$edad1>=85, "nax"] = -85+mean(Ciudad2[Ciudad2$edad1>=85, "edad1"])
  
  #Sumarlas muertes
  TotalMuertes = data.frame(table(factor(Ciudad2$AGEGRP, levels=1:18)))
  names(TotalMuertes)[names(TotalMuertes) == 'Var1' ]<- "AGEGRP"
  
  #Seprar nax
  nax = data.frame(Ciudad2$AGEGRP, Ciudad2$nax)
  names(nax)[names(nax) == 'Ciudad2.AGEGRP' ]<- "AGEGRP"
  names(nax)[names(nax) == 'Ciudad2.nax' ]<- "nax"
  
  #Unirlo con la frequencia y llenar nas a 0
  nax = unique(nax)
  TotalMuertes=merge(nax, TotalMuertes, by="AGEGRP", all=TRUE)
  TotalMuertes[is.na(TotalMuertes)] <- 0
  
  #Juntarlo todo
  Total = merge(Ciudad1, TotalMuertes, by="AGEGRP")
  
  #selecionando columnas necesarias
  FinalTabla = Total %>%
    select(AGEGRP,ESTIMATESBASE2000, Freq,nax)
  l0 = sum(FinalTabla$ESTIMATESBASE2000)
  FinalTabla$lx = l0
  
  #calculando lx
  for(i in c(1:18)){
    FinalTabla[i, "lx"] = l0
    l0 = l0 - FinalTabla[i, "Freq"]
  }
  
  #Mutacion que calcula la tabla de vida
  life_table <- FinalTabla %>%
    mutate("nqx"=Freq/lx,
           "npx"=(lx-Freq)/lx,
           "Lx"=5*lx+nax,
           "Tx"=rev(cumsum(rev(Lx))),
           "e0"=Tx/lx,
           "nmx"=Freq/Lx,
    )
  
  #Devuelve tabla de vida
  return(life_table)
}
```
Ahora Imprimimos la tabla
```{r}
print(getTableSinSexo(Both2000, Muertes))
```
Ahora ponemos esta tabla en un csv
```{r}
write.csv(data.frame(getTableSinSexo(Both2000, Muertes)),"TablaDeVida2000.csv", row.names = FALSE)
```